---
title: "Licenciamiento de Universidades"
author: "Lucia Gomez Llactahuamani"
date: "Creado el `r Sys.Date()`"
output: tint::tintHtml
bibliography: skeleton.bib
link-citations: yes
---


```{r setup, include=FALSE}
library(tint)
# invalidate cache when the package version changes
knitr::opts_chunk$set(tidy = FALSE, cache.extra = packageVersion('tint'))
options(htmltools.dir.version = FALSE)
```

# Licencimianeto de universidades por la SUNEDU 

Es un procedimiento obligatorio cuyo objetivo es verificar que todas las universidades peruanas cumplan con las condiciones básicas de calidad (CBC) para ofrecer el servicio educativo superior universitario.

Universidades Licenciadas hasta el momento:

```{r mis-configuraciones-iniciales, fig.width=4, fig.height=4, cache=TRUE, echo=FALSE, message=FALSE,comment=FALSE,warning=FALSE}
library(tidyverse)
library(readxl)
library(dplyr)
library(DataExplorer)
library(ggplot2)

setwd("F:/RESEARCH/BEST/Licenciamiento/licenciamiento")
licencia <- readxl::read_xls("Licenciamiento Institucional_5 (1).xls")
licencia1 <- licencia %>% select(`NOMBRE`,`TIPO_GESTION`,`ESTADO_LICENCIAMIENTO`,`PERIODO_LICENCIAMIENTO`,`DEPARTAMENTO_LOCAL`)
DT::datatable(licencia1)
```                          

# Análisis gráfico del licenciamiento de universidades

## Estado del Licenciamiento de universidades por tipo de gestión

```{r grafico_1, fig.width=10, fig.height=4, cache=TRUE, echo=FALSE}
ggplot(licencia, aes(ESTADO_LICENCIAMIENTO, fill=TIPO_GESTION))+geom_bar(position="fill") + 
    ylab("Estado del licenciamiento")+
   xlab("Proporción de entidades")+
  theme_minimal()
```

## Años de Licenciamiento por tipo de gestión

```{r grafico_2, fig.width=10, fig.height=4, cache=TRUE, echo=FALSE}

p <- licencia %>% filter(`ESTADO_LICENCIAMIENTO`=="LICENCIA OTORGADA")

ggplot(p, aes(`PERIODO_LICENCIAMIENTO`, fill=TIPO_GESTION))+geom_bar(position="stack") +
  ylab("Número de universidades licenciadas")+
   xlab("Años de licenciamiento")+
  theme_minimal()
```
